【裁判字號】    89,易,3998
【裁判日期】    900223
【裁判案由】    竊盜
【裁判全文】
臺灣板橋地方法院刑事判決                        八十九年度易字第三九九八號
    公  訴  人  臺灣板橋地方法院檢察署檢察官
    被      告  乙○○
右列被告因竊盜案件，經檢察官提起公訴（八十九年度偵緝字第一二五二號），本院
判決如左：
    主  文
乙○○無罪。
    理  由
一、公訴意旨略以：被告乙○○意圖為自己不法之所有，於民國（下同）八十八年十
    一月二十二日上午十一時許，在甲○○位於臺北縣板橋市○○街二三巷一弄二號
    五樓住處，竊取甲○○所有臺北縣板橋市農會活期儲蓄存款000000000
    0000帳號之提款卡一張，得手後於同日下午一時三十四分許，以該張提款卡
    在臺北縣板橋市○○路一百七十六號台新銀行之提款機，分四次提領新臺幣（下
    同）五千元、二萬元、二萬元及二千元，共提領四萬七千元，嗣為甲○○發覺而
    報警查獲，因認被告乙○○涉犯刑法第三百二十條第一項竊盜罪嫌等語。
二、按犯罪事實應依證據認定，無證據不得推定其犯罪事實，刑事訴訟法第一百五十
    四條定有明文，又認定不利於被告之事實，須依積極證據，苟積極證據不足為不
    利於被告事實之認定時，即應為有利於被告之認定，更不必有何有利之證據，復
    按告訴人之告訴，係以使被告受刑事訴追為目的，是其陳述是否與事實相符，仍
    應調查其他證據以資審認，最高法院著有三十年上字第八一六號及五十二年臺上
    字第一三００號判例甚明。本件公訴人認被告乙○○涉有本件竊盜犯行，無非係
    以告訴人甲○○指訴甚詳，並以台新銀行提款機之乙捲錄影帶資為論據。被告乙
    ○○於本院審理時，經合法傳喚無正當理由而未到庭陳述，惟訊據被告前於檢察
    官偵訊及本院調查時，固供承有提領告訴人甲○○於前開帳戶中之四萬七千元之
    情事無訛，惟均堅決否認有被訴之竊盜犯行，辯稱：因伊打輸牌向她借四萬七千
    元，沒有利息讓伊慢慢還她，伊自己去提款，告訴人告訴伊密碼，提完錢再把提
    款卡拿還給告訴人，在八十八年十月二十一日借的，提完錢當天就還，錢還有一
    萬七千元未還等語。
三、經查告訴人甲○○於警訊時固指稱：於八十八年十一月二十一日下午一時三十四
    分許，在板橋市○○路一七六號台新銀行提款機，被乙○○盜領，伊是八十八年
    十一月二十二日發現被盜領四萬七千元，是向銀行調閱錄影帶觀看，才知道是被
    乙○○盜領的云云（見八十九年度偵字第九三三四號偵查卷第三頁至第四頁）。
    故告訴人甲○○係指訴於八十八年十一月二十一日，遭被告以竊得之提款卡盜領
    存款，則公訴意旨認被告於同年月二十二日竊得提款卡並提款乙節，核與告訴人
    之指訴不符，顯屬有誤。告訴人甲○○嗣於本院調查時則改稱：八十八年十一月
    二十二日上午十一時許，被告到伊臺北縣板橋市○○街二三巷一弄二號五樓住處
    ，當她離開伊家一、二天後，伊才發現提款卡掉了，後來追查提款紀錄才發現被
    告拿的，伊沒有借被告提款卡云云（見八十九年十一月十日訊問筆錄），故被告
    究於何時竊取提款卡，又告訴人係於八十八年十一月二十二日抑或之後一、二天
    即發現提款卡失竊，告訴人於警訊中及本院調查時之前後指訴互核不一，已非無
    瑕疵可言，公訴意旨謂告訴人之指訴甚至詳乙節，自有未洽。又查告訴人甲○○
    所有臺北縣板橋市農會上開帳號之帳戶，於八十八年十一月二十一日確有五千元
    、二萬元、二萬元及二千元等四次卡片提款紀錄，有該農會九十年一月十六日板
    農（信）字第０一八四號函所附之存、提款紀錄表乙份附卷可稽，又告訴人迨於
    八十九年一月二十一日下午一時十分許，始向臺北縣警察局海山分局報案失竊乙
    節，亦有該分局受理刑事案件報案三聯單影本乙紙在卷可憑，是以告訴人甲○○
    於隔日或隔數日後即發現提款卡失竊，復明知係被告乙○○持卡前往提款，為何
    遲至時隔二月後始向警方申報失竊？再查被告乙○○固不否認有於前揭時、地，
    持告訴人乙○○之右揭提款卡前往提款等情事，然衡情以提款卡提領款項尚須提
    款密碼，此為吾人社會生活經驗中眾所週知之事項，告訴人甲○○就被告焉能知
    悉提款密碼乙節，係供稱：伊在八十八年十一月二十日打牌時，伊有講密碼請別
    人幫忙提款，可能被告聽到才知道密碼云云（見八十九年十一月二十四日訊問筆
    錄），惟據告訴人指稱於八十八年十一月二十日受託為其提款之證人陳孝雄到庭
    具結證稱：（告訴人曾否拜託提款過？）有，時間忘記了，伊幫她領了二萬元，
    告訴人告訴伊密碼就是家裡電話號碼，提款後就把卡還給告訴人等語（見九十年
    二月九日訊問筆錄）。然依前揭臺北縣板橋市農會函附之存、提款紀錄表，告訴
    人甲○○之帳戶於八十八年十一月二十日僅有一筆五千元之卡片提款紀錄而已，
    並無證人陳孝雄所證述提領二萬元之情事，足見告訴人甲○○所稱因委託證人陳
    孝雄提款，被告始從中知悉提款密碼云云，顯與事實不符，本院認被告辯稱係告
    訴人告知提款密碼乙節，尚非全然虛構之詞，自堪以採信。綜之，本件告訴人甲
    ○○於警訊中及本院調查時之前後指訴互核不一，已有如前述之瑕疵，至於台新
    銀行提款機之錄影帶亦僅能證明被告有前往提款之情事而已，自難僅憑告訴人甲
    ○○片面且有瑕疵之指訴，遂逕謂被告有公訴意旨所指之竊盜犯行，被告堅詞否
    認有被訴之竊盜犯行，尚非屬圖卸刑責之詞，應堪予採信。此外，本件復查無其
    他積極證據足資證明被告乙○○確有被訴之竊盜犯行，揆諸前開法條規定及判例
    之意旨，應屬不能證明被告犯罪，故應由本院為無罪之諭知。
四、被告乙○○經合法傳喚無正當理由不到庭，本院認本件係應係諭知無罪之案件，
    爰依刑事訴訟法第三百零六條之規定，不待其陳述逕行判決，併予敘明。
據上論斷，應依刑事訴訟法第三百零一條第一項前段、第三百零六條，判決如主文。
本件經檢察官高俊申到庭執行職務
中      華      民      國      九十      年      二    月    二十三    日
                                臺灣板橋地方法院刑事第三庭
                                      法  官    陳志揚
右正本證明與原本無異。
如不服本判決，應於判決送達後十日內向本院提出上訴狀 (應附繕本) ，上訴於
臺灣高等法院。
                                      書記官    陳慶樹
中      華      民      國      九十      年    三    月  八    日


司法院資訊處製作；財團法人民間司法改革基金會備份。
